【裁判字號】    99,交簡上,271
【裁判日期】    991130
【裁判案由】    過失傷害
【裁判全文】
臺灣桃園地方法院刑事判決           99年度交簡上字第271號
上  訴  人
即  被  告  吳有福
上列上訴人即被告因過失傷害案件，不服本院民國99年8月20日
99年度壢交簡字第1452號第一審判決（聲請簡易判決處刑案號：
99年度偵字第11918號），提起上訴，本院管轄之第二審合議庭
判決如下：
    主  文
上訴駁回。
吳有福緩刑貳年。
    事實及理由
一、本案經本院審理結果，認原審以被告吳有福犯刑法第284條
    第1項前段之過失傷害罪，並依刑法第62條前段自首之規定
    減輕其刑，且審酌其未依規定左轉，致駕車肇事而使告訴人
    康銘翔受有右胸壁挫傷、左髖部挫擦傷、四肢多處擦傷等傷
    害，再參以被告與告訴人對車禍事故之發生皆可歸責、被告
    與告訴人之過失程度、雙方仍未達成和解、被告之素行非惡
    等一切情狀，量處拘役30日，並諭知易科罰金之折算標準為
    以新臺幣1千元折算1日，所為認事用法及量刑均無不當，應
    予維持，茲引用第一審判決書記載之事實、證據及理由（如
    附件）。另補充被告所涉本案犯罪事實，業據其於本院準備
    程序、審理時坦承不諱（見本院交簡上字卷第22頁背面、第
    23、30、33頁）；此外，告訴人已於本院準備程序時表示願
    意原諒被告，進而請求本院對其諭知緩刑（見本院交簡上字
    卷第23頁），併予敘明。
二、被告上訴意旨略以：原審量刑過重，請求輕判云云。按量刑
    係法院就繫屬個案犯罪之整體評價，為事實審法院得依職權
    自由裁量之事項，量刑判斷當否之準據，應就判決之整體觀
    察為綜合考量，苟已斟酌刑法第57條各款所列情狀，而未逾
    越法定刑度，如無偏執一端，致明顯失出失入情形，上級審
    法院即不得單就量刑部分遽指為不當或違法。本案原審已斟
    酌刑法第57條各款所列情狀，在法定刑度範圍內，詳予審酌
    科刑，經核原審量刑難認有輕重相差懸殊等違法或失當之處
    ，被告上訴任憑己意指摘原審量刑過重云云，係對原審判決
    就刑之量定已詳予說明審酌之事項，漫為爭執，故其上訴自
    無理由，應予駁回。末查被告前未曾受有期徒刑以上刑之宣
    告，此有臺灣高等法院被告全國前案紀錄表在卷可按，念其
    一時疏忽始觸刑章，且已取得告訴人之諒宥，業如前述，被
    告並於本院審理時坦承犯行，悔意甚殷，其經此科刑之宣告
    ，當知所警惕，信無再犯之虞，本院綜核各情，認其所受宣
    告之刑以暫不執行為適當，爰併宣告緩刑2年，以啟自新。
據上論斷，應依刑事訴訟法第455條之1第1項、第3項、第368條
、第373條，刑法第74條第1項第1款，判決如主文。
本案經檢察官陳立儒到庭執行職務。
中    華    民    國    99    年    11    月    30    日
                  交通法庭  審判長法  官  曾家貽
                                  法  官  林虹翔
                                  法  官  俞力華
以上正本證明與原本無異。
不得上訴。
                                  書記官  資念婷
中    華    民    國    99    年    11    月    30    日
附錄本案論罪科刑法條
中華民國刑法第284條
（過失傷害罪）
因過失傷害人者，處6月以下有期徒刑、拘役或5百元以下罰金，
致重傷者，處1年以下有期徒刑、拘役或5百元以下罰金。
從事業務之人，因業務上之過失傷害人者，處1年以下有期徒刑
、拘役或1千元以下罰金，致重傷者，處3年以下有期徒刑、拘役
或2千元以下罰金。

司法院資訊處製作；財團法人民間司法改革基金會備份。
